Inventaris van het archief van prof.mr. A.K. Koekkoek (1945-2005)
Nationaal Archief, Den Haag
- Levensbeschouwelijke oriëntatie en politieke functies, VI
  - 2 Lidmaatschap van en functies in de ARJOS en ARP, VI.
    - Stukken betreffende zijn lidmaatschap van en activiteiten in de ARJOS., 1961-1968; 132-138; 7 omslagen
      - Studiemateriaal voor de kadercursus, deels met geleidebrieven 1964, 134
      - Stukken betreffende zijn werkzaamheid als lid van de werkgroep Christen-Democratische Samenwerking 1964, 135
      - Conferentie over de 'Groep van Achttien' 1968, 136
        De 'Groep van Achttien' bestond uit vertegenwoordigers van KVP, ARP CHU en legde de grondslagen voor het ontstaan van het CDA.
      - Samenstelling van het rapport 'Pragmatisme' 1970, 137
      - Dankbetuiging voor zijn werkzaamheid in de Dokumentatiecommissie 1971, 138
    - Stukken betreffende zijn werkzaamheid als lid van de partijraad van de ARP., 1970-1980; 139-141; 3 omslagen
      - 'Wat doet de ARP', periodieke overzichten van het ARP-fractiebeleid in de Tweede Kamer 1971-1972, 139
      - Partijraden en partijconventen 1970-1980, 140
      - Stukken betreffende zijn werkzaamheid als voorzitter van de ARP-kiesvereniging Tilburg 1971-1978, 141
    - 'Politiek overzicht', periodiek overzicht van politieke gebeurtenissen uitgebracht door de wetenschappelijke instituten van KVP, ARP en CHU., 1972-1973; 142; 1 omslag
    - Stukken betreffende zijn werkzaamheid als lid van het provinciaal Comité van de ARP in Noord-Brabant., 1973; 143; 1 omslag
  - 3 Lid van de gemeenteraad van Tilburg (1978-1982), VI.
    - Kranteknipsels betreffende zijn optreden als lid van de gemeenteraad van Tilburg., 1978-1982; 144; 1 omslag
  - 4 Lid van en activiteiten in het CDA, VI.
    - 'CDA-fractie in actie', maandelijks, later driemaandelijks verslag van de CDA-fractie in de Tweede Kamer., 1979-1984; 145; 1 omslag
    - Bedankbrief van minister-president R.F.M. Lubbers voor de ondersteuning ontvangen bij de verkiezingen van 1986., 146; 1 stuk
    - Stukken betreffende zijn toetreding tot en werkzaamheid als lid van de redactie van 'Bestuursforum', CDA-maandblad voor gemeente- en provinciepolitiek., 1987, 1992; 147; 1 omslag
    - Stukken betreffende zijn werkzaamheid in de Contactgroep 'C' van het NCW, gevormd om gestalte te geven aan de (christelijke) identiteit van het NCW., 1989-1993; 148; 1 omslag
    - Stukken betreffende de gedachtenvorming over de toekomst van de christendemocratie., 1994; 149; 1 omslag
    - Chronologische notities over radioberichten betreffende actuele politieke zaken., 1994; 150; 1 omslag
    - Stukken betreffende zijn werkzaamheid als lid van de studiecommissie 'Civil Society' van het Wetenschappelijk Instituut van het CDA., 1994-1995; 151; 1 omslag
    - Stukken betreffende de voorjaarspartijraad 1995 van het CDA., 152; 1 omslag
    - Stukken betreffende Koekkoeks advisering van de CDA-gemeenteraadsfractie te Rijssen naar aanleiding van het rijksrecherche-onderzoek over schending van geheimhouding., 1997; 153; 1 omslag
    - Stukken betreffende de deelname van Koekkoek aan de CDA-werkgroep 'Kiesstelsel'., 2003-2004; 154; 1 omslag
  - 5 (Oud-)lid van de IIe Kamer voor het CDA (1994-1998), VI.
    - Stukken betreffende zijn bemoeienis met Kamervragen omtrent het terrein van het voormalige Marine Zendstation op Goeree., 1994-1995; 155; 1 omslag
    - Inbrengen en bijdragen van Koekkoek aan de standpunten en opstellingen van de CDA-fractie in de Tweede Kamer., 1994-1995; 156-157; 2 omslagen
      - 1994, 156
      - 1995, 157
    - Stukken betreffende zijn werkzaamheden als lid van Vaste Kamercommissies, 1994-1998; 158-167; 5 omslagen
      - Vaste Commissie voor Binnenlandse Zaken 1994-1998, 158
      - Vaste Commissie voor Justitie en woordvoerder van de CDA-fractie voor Justitiezaken 1994-1998, 159-161
        - Algemeen 1994-1998, 159
          Openbaarheid beperkt tot 1 januari 2074
        - 'Zaak-Lancee', justitieel optreden tegen een politiefunctionaris wegens beweerd sexueel misbruik van zijn dochter 1996-1998, 160
          Bevat kopieën van verslagen van verhoren, telefoontaps.
        - 'Zwartboek' van de Stichting Justitiële Dwalingen over het optreden van de rijksrecherche tegen politie-functionarissen, correspondentie met leden van de stichting en stukken betreffende het functioneren van de rijksrecherche. 1997-1998, 161
      - Vaste Commissie voor Onderwijs en woordvoerder van de CDA-fractie voor Onderwijszaken 1994-1998, 162
      - Correspondentie van Koekkoek namens de CDA-fractie van de Tweede Kamer; merendeels kopieën, incidenteel originelen. 1994-1998, 163-167; 5 omslagen
        - 1994, 163
          Openbaarheid beperkt tot 1 januari 2045
        - 1995, 164
          Openbaarheid beperkt tot 1 januari 2046
        - 1996, 165
          Openbaarheid beperkt tot 1 januari 2047
        - 1997, 166
          Openbaarheid beperkt tot 1 januari 2048
        - 1998, 167
          Openbaarheid beperkt tot 1 januari 2049
    - 'C'-correspondentie van Koekkoek als lid van de CDA-fractie van de Tweede Kamer; merendeels kopieën, incidenteel originelen., 1994-1998; 168-171; 4 omslagen
      'C-brieven' lijken brieven te zijn waarvan de behandeling aan staande fractiecommissies werd geëndosseerd.
      - 1994, 168
      - 1995, 169
      - 1996, 170
      - 1997-1998, 171
    - Schriftelijke vragen van Koekkoek aan de regering, bij zijn afscheid als Kamerlid gebundeld., 1994-1998; 172; 1 omslag
    - Aantekeningen van (telefoon-)gesprekken, bijgewoonde voordrachten, presentaties en vergaderingen., 1994-2002; 173; 1 omslag
    - Stukken betreffende zijn lidmaatschap van de Parlementaire Enquête Commissie Opsporingsmethoden (Commissie-Van Traa), de werkzaamheden van die commissie en de effecten van haar rapportage; kopieën., 1994-2004; 174-183; 10 omslagen
      - Aanloop en start 1994-1995, 174
      - Werkwijze en werkzaamheden 1994-1996, 175
        Bevat stukken die destijds als 'intern' werden gekwalificeerd en 1 stuk met kwalificatie 'geheim' - zie commissie-besluit van 1996 in nr. 181.
      - Deelname aan een symposium en een congres over regulering en controle van opsporingsmethoden. 1995-1996, 176
      - Gedachtenvorming over belangenafweging bij de toelaatbaarheid en toepassing van bijzondere opsporingsmethoden 1995-2001, 177
      - Eindrapport en reacties 1996, 178
      - Redactie van het eindrapport 1996, 179
      - Kamerbehandeling van het eindrapport 1996, 180
      - Bestemming van het Commissie-archief 1996, 181
      - Effecten en nasleep 1996-2002, 182
      - Deelname aan een forumdiscussie over de Wet op de Parlementaire Enquête en de daarbij gebleken wenselijkheid van wetswijziging. 2004, 183
    - Stukken betreffende het initiatief-wetsvoorstel van Koekkoek en Van Middelkoop (GPV) tot opneming in de grondwet van een artikel dat de overheid opdraagt het gebruik van de Nederlandse taal te bevorderen., 1995-1997; 184; 1 omslag
    - Stukken betreffende de activiteiten van de CDA-fractie van de Tweede Kamer naar aanleiding van het zgn. 'Securitel-arrest' van het Europese Hof., 1997; 185; 1 omslag
    - Stukken betreffende zijn deelname aan een forum van de Juridische Faculteitsvereniging Nijmegen over het beleid inzake uitzetting van vreemdelingen., 1997; 186; 1 omslag
    - Documentatie over, en correspondentie met vertegenwoordigers van, de Scientology Kerk., 1997-2002; 187; 1 omslag
    - Documentatie, deels met enige correspondentie, betreffende aangelegenheden verband houdende met zijn vroegere lidmaatschap van de Tweede Kamer., 1998-2004; 188-199; 12 omslagen
      - Optreden in de publiciteit over de enquête Vliegramp Bijlmermeer 1998, 188
      - Kwestie rond minister van Justitie W. Sorgdrager. 1998, 189
      - Uitbreiding van de EU en de Europese 'grondwet' 2000, 190
      - Reacties op het rapport van de Staatscommissie Dualisme en lokale democratie (Staatscommissie-Elzinga) onder meer betrekking hebbend op de gekozen burgemeester. 2000, 191
      - Deelname aan een seminar voor jonge politici in Bosnië en Herzegowina onder auspiciën van de Eduardo Frei Stichting en de Konrad Adenauer Stiftung 2000-2001, 192
      - Emailwisseling met J. de Hoop Scheffer n.a.v. het rapport van prof. Baud over J. Zorreguieta en de ministeriële verantwoordelijkheid voor diens toekomstige bezoeken aan Nederland 2001, 193
      - Interpellatiedebat over de Bouwfraude, in het bijzonder aangaande de Schipholtunnel. 2001, 194
      - Emailwisseling met J. de Hoop Scheffer en brief aan M. van Rij betreffende de politieke leiding van het CDA. 2001-2002, 195
      - Publieke ophef over (beweerde) belangenverstrengeling van mw. A. Jorritsma-Lebbink 2002, 196
      - Emailcorrespondentie met leden van de CDA-fractie in de Eerste Kamer over de ten onrechte uitgebleven mededeling aan die Kamer van het regeringsvoornemen tot deelname aan de Stabilisatiemacht in Irak. 2002, 197
      - Kwestie rond procureur-generaal A. Docters van Leeuwen en correspondentie met een student over Koekkoeks opvatting daarover 2003, 198
      - Motie-Kalsbeek en zijn uitvoering, strekkende om het Kabinet der Koningin onder de ministeriële verantwoordelijkheid van de minister-president minister van Algemene Zaken te brengen 2003-2004, 199
  - 6 Lid van de Ie Kamer voor het CDA (2004-2005), VI.
    - Kennisgeving van de Kiesraad betreffende zijn benoeming., 2003; 200; 1 stuk
    - Stukken betreffende zijn werkzaamheid als lid van de Eerste Kamer., 2004-2005; 201; 1 omslag
    - Stukken betreffende de gedachtenvorming over experimenten met kiezen via internet ('Kiezen op afstand')., 2004-2005; 202; 1 omslag
- Publicaties en publieke stellingnames, VII
  - Eigen artikelen gepubliceerd in kranten en tijdschriften, ingezonden stukken, reacties en andere publicitaire bijdragen., 1967-2003; 203; 1 omslag
  - Aantekeningen, teksten, correspondentie en verwante stukken betreffende gehouden lezingen, voordrachten, symposiumbijdragen en (co)referaten., 1973-2002; 204; 1 omslag
  - Stukken betreffende publicaties, lezingen en aanverwante activiteiten op onderwijsgebied., 1976, 1989-1994, 2003; 205; 1 omslag
  - Persweergaven van zijn publieke stellingnames., 1978-2004; 206-211; 6 omslagen
    - 1978-1992, 206
    - 1998, 207
    - 2001, 208
    - 2002, 209
    - 2003, 210
    - 2004, 211
  - Stukken betreffende zijn medewerking aan het boek 'Tilburg na 1945' (1986) onder redactie van J.E.L. Costongs en P.W. Tops., 1985-1986; 212; 1 omslag
  - Publicatielijsten., 1993-2002; 213; 1 omslag
  - Stukken betreffende zijn medewerking aan documentaires van 'Reporter' (KRO)., 1999-2001; 214-216; 3 omslagen
    - Aftreden van minister van BZK A. Peper 2000, 214
    - Onderzoek van de Rijksrecherche naar betrokkenheid van een CID-informant bij drugstransporten 2001, 215
      Bevat ongekuiste taps van telefoongesprekken, namen, brief van de informant met mededelingen over zijn handelingen in opdracht e.d.
      Openbaarheid beperkt tot 1 januari 2077
    - Zaak-Bouterse 1999, 216
  - Publicaties van Koekkoek over veiligheidszorg, met verzamelde documentatie., 2001-2002; 217; 1 omslag
- Supplement 2017, VIII
  - Notitieblokken met aantekeningen betreffende zijn werkzaamheden in verschillende functies., 1995-2000; 218-223; 26 stukken
    - 1995-01-30 t/m 1995-06-20, 218; 4 stukken
    - 1995-08-15 t/m 1995-12-19, 219; 5 stukken
    - 1997-02-04 t/m 1997-11-16, 220; 4 stukken
    - 1998-01-29 t/m 1998-10-15, 221; 5 stukken
    - 1998-01-29 t/m 1998-10-15, 222; 5 stukken
    - 1999-2-22 t/m 2000-09-04, 223; 4 stukken